---
title: "Fyndkarta ÖNU"
---



```{r, echo = F}

library(pacman)

p_load(ggplot2, sf, leaflet, leaflet.extras2, dplyr, nngeo, tidyr, readxl)


```

## Mina ÖNU-fynd

Punkten är satt på fågelns position när den upptäcktes. Linjen visar sedan hur fågeln har sträckt eller födosökt sig åt ett håll. 

```{r, prepmap, echo = F, results='hide', message=FALSE}

#onu_calle <- read_sf("C:/projekt/birds/data/gis/onu_calle.shp", crs=3847) %>% st_as_sf(onu_calle, crs=4326)

onu_calle <- read_sf(paste0(getwd(),"/data/gis/onu_calle_wgs84_ver3.shp"))
onu_calle$link <- paste0("https://artportalen.se/Sighting/",onu_calle$Id,"#ChildSightings")


onu_lines <- read_sf(paste0(getwd(),"/data/gis/onu_calle_migrating_wgs84.shp"))
onu_lines <- onu_lines %>% left_join(as.data.frame(onu_calle), by = "Id")

onu_poly <- read_sf(paste0(getwd(),"/data/gis/lokaler.shp"))
onu_border <- read_sf(paste0(getwd(),"/data/gis/border.shp"))

onu_upptackar <- read_sf(paste0(getwd(),"/data/gis/onu_upptackarpunkt.shp"))
onu_upptackar <- onu_upptackar %>% left_join(as.data.frame(onu_calle), by = "Id")

temp <- st_connect(onu_upptackar[1,], onu_calle[which(onu_calle$Id == onu_upptackar$Id[1]),])
for(i in seq_along(onu_upptackar$Id)){
  temp[i] <- st_connect(onu_upptackar[i,], onu_calle[which(onu_calle$Id == onu_upptackar$Id[i]),])
}



# leaflet() %>%
#   addTiles() %>%
#   addCircleMarkers(data = onu_calle, popup=~paste(Artnamn,paste0("www.artportalen.se/Sighting/",Id),sep="\n"), radius=2) %>%
#   addPolylines(data = onu_lines)
#   addArrowhead(data = onu_lines, weight=2)
#width = "100%"

```

```{r runmap, echo = F, out.width = '1000', out.height = '700'}

leaflet() %>%
  #addTiles() %>%
  addProviderTiles(providers$Esri.WorldImagery) %>%
  addPolylines(data=onu_border, color="red", weight=3, group="Önugränsen") %>%
  addPolylines(data=temp, color="white", dashArray = "10 10", weight=3, group="Upptäckarplats") %>%
  addCircleMarkers(data=onu_upptackar, radius=3, color="green", 
                   label=~paste(as.character(Artnamn),"upptäcktes härifrån."), 
                   group="Upptäckarplats",
                   labelOptions = labelOptions(textsize = "12px")) %>%
  #addPolygons(data=onu_poly, label=~paste(Lokal), color="yellow", weight=1, fill=T, fillOpacity=0.2, fillColor="yellow", group = "Lokaler") %>%
  addCircleMarkers(data = onu_calle, fill=T, fillColor="white", color="black", label=~paste(Artnamn), group="Fynd", fillOpacity=1, weight=2,
                   popup=~paste(sep="<br/>",as.character(Artnamn), 
                                as.character(Startdatum), 
                                as.character(Aktivitet),
                                paste0("<a href='",link, "'target='_blank'>", "Artportalen</a>")), radius=5,
                   labelOptions = labelOptions(textsize = "12px")) %>%
  addArrowhead(data = onu_lines, color="white", label=~paste(Artnamn), group="Fynd",
               popup=~paste(sep="<br/>",as.character(Artnamn),
                            as.character(Startdatum), 
                            as.character(Aktivitet),
                            paste0("<a href='",link, "'target='_blank'>", "Artportalen</a>")), 
               options=arrowheadOptions(frequency="100m"),
               weight=3,
               labelOptions = labelOptions(textsize = "12px")) %>%
  #addLayersControl(overlayGroups = c("Lokaler", "Fynd", "Upptäckarplats"), 
  #                 options = layersControlOptions(collapsed = FALSE, autoZIndex = TRUE))
  addLayersControl(overlayGroups = c("Fynd", "Upptäckarplats"), 
                   options = layersControlOptions(collapsed = FALSE, autoZIndex = TRUE))

#options=arrowheadOptions(size="5px"), #it's possible to add this for constant arrowhead sizes

```

## Så här gör jag i stora drag:

1. Exportera ur data ur AP
1. Ta bort första två raderna ur Excel-filen och spara om till .csv.
1. Ladda in i QGIS; välj Ost och Nord som koordinater och välj `SWEREF99 / RT90 gon V emulation` som projektion.
1. Välj att spara om till .shape-fil med WGS84 (`EPSG: 4326`) och välj att "spara över" den förra shape-filen MEN välj "Append layer" för skjutsingens skull för annars förlorar du all data. 
1. Nu ligger de nya datapunkterna i shape-filen och det går att flytta på dem. 

### För att göra en linje.

1. Se till att punkten är fågeln position där den hittades.
1. Ha polyline-lagret till hands. Det enda du behöver göra är att göra en ny linje med utgångspunkt från fyndpunkten och rita hur fågeln flög. Därefter anger du samma `Id` som fyndet har i filen som exporterades från AP. 

## ÖNU-totalen

```{r, prepmap2, echo = F, results='hide', message=FALSE}

#onu_calle <- read_sf("C:/projekt/birds/data/gis/onu_calle.shp", crs=3847) %>% st_as_sf(onu_calle, crs=4326)

onu_totalen <- read_sf(paste0(getwd(),"/data/gis/onu_totalen.shp"))
onu_totalen$link <- paste0("https://artportalen.se/Sighting/",onu_totalen$Id,"#ChildSightings")

onu_lines <- read_sf(paste0(getwd(),"/data/gis/onu_totalen_migrating_wgs84.shp"))
onu_lines <- onu_lines %>% left_join(as.data.frame(onu_totalen), by = "Id")

onu_poly <- read_sf(paste0(getwd(),"/data/gis/lokaler.shp"))
onu_border <- read_sf(paste0(getwd(),"/data/gis/border.shp"))

onu_upptackar <- read_sf(paste0(getwd(),"/data/gis/onu_totalen_upptackarpunkt2.shp"))
onu_upptackar <- onu_upptackar %>% left_join(as.data.frame(onu_totalen), by = "Id")


temp <- st_connect(onu_upptackar[1,], onu_totalen[which(onu_totalen$Id == onu_upptackar$Id[1]),], progress = F)
for(i in seq_along(onu_upptackar$Id)){
  temp[i] <- st_connect(onu_upptackar[i,], onu_totalen[which(onu_totalen$Id == onu_upptackar$Id[i]),], progress = F)
}

onu_ingenmansland <- read_sf(paste0(getwd(),"/data/gis/onu_ingenmansland.shp"))

onu_totalen <- onu_totalen %>% st_join(onu_ingenmansland) %>% filter(is.na(utanfor))

# leaflet() %>%
#   addTiles() %>%
#   addCircleMarkers(data = onu_totalen, popup=~paste(Artnamn,paste0("www.artportalen.se/Sighting/",Id),sep="\n"), radius=2) %>%
#   addPolylines(data = onu_lines)
#   addArrowhead(data = onu_lines, weight=2)
#width = "100%"

```

```{r runmap2, echo = F, out.width = '1000', out.height = '700'}

leaflet() %>%
  #addTiles() %>%
  addProviderTiles(providers$Esri.WorldImagery) %>%
  addPolylines(data=onu_border, color="red", weight=3, group="Önugränsen") %>%
  addPolylines(data=temp, color="white", dashArray = "10 10", weight=3, group="Upptäckarplats") %>%
  addCircleMarkers(data=onu_upptackar, radius=3, color="green", 
                   label=~paste(as.character(Artnamn),"upptäcktes härifrån."), 
                   group="Upptäckarplats",
                   labelOptions = labelOptions(textsize = "12px")) %>%
  #addPolygons(data=onu_poly, label=~paste(Lokal), color="yellow", weight=1, fill=T, fillOpacity=0.2, fillColor="yellow", group = "Lokaler") %>%
  addCircleMarkers(data = onu_totalen, fill=T, fillColor="white", color="black", label=~paste(Artnamn), group="Fynd", fillOpacity=1, weight=2,
                   popup=~paste(sep="<br/>",as.character(Artnamn), 
                                as.character(Startdatum), 
                                as.character(Aktivitet),
                                paste0("<a href='",link, "'target='_blank'>", "Artportalen</a>")), radius=5,
                   labelOptions = labelOptions(textsize = "12px")) %>%
  addArrowhead(data = onu_lines, color="white", label=~paste(Artnamn), group="Fynd",
               popup=~paste(sep="<br/>",as.character(Artnamn),
                            as.character(Startdatum), 
                            as.character(Aktivitet),
                            paste0("<a href='",link, "'target='_blank'>", "Artportalen</a>")), 
               options=arrowheadOptions(frequency="200m", size="10px"),
               weight=3,
               labelOptions = labelOptions(textsize = "12px")) %>%
  addLayersControl(overlayGroups = c("Fynd", "Upptäckarplats"), 
                   options = layersControlOptions(collapsed = FALSE, autoZIndex = TRUE))
  #addLayersControl(overlayGroups = c("Fynd", "Upptäckarplats"), 
  #                 options = layersControlOptions(collapsed = FALSE, autoZIndex = TRUE))

#options=arrowheadOptions(size="5px"), #it's possible to add this for constant arrowhead sizes

```






```{r eval=F}

#Måste göra en funktion som tar emot Excel-filen, tar bort de observationer som redan är i systemet och spottar ut en .csv-fil.

in_excel <- read_excel(paste0(getwd(),"/data/excel_exports/ExcelExport_1 (8).xlsx"), skip=2)

trimmed_excel <- in_excel[!in_excel$Id %in% onu_totalen$Id,]



#write.table(file=paste0(getwd(), "/data/csv_imports/csv_out_", Sys.Date(),".csv"), trimmed_excel, 
#            sep=";", dec=",", fileEncoding="UTF-16LE", row.names=FALSE, quote = FALSE)

```



```{r eval = F}

p_load(stringr)

prefix <- readLines("data/prefix.txt")

prefix <- str_replace(prefix, "aiga", "ajga")
prefix <- str_replace(prefix, "Blåstjärt", "Tajgablåstjärt")
prefix <- str_replace(prefix, "Svart rödstjärt ssp phoenicuroides", "Turkestanrödstjärt")

prefix_df <- data.frame(Artnamn=str_sub(prefix, 1, -3), prefix=as.numeric(str_extract(prefix, "\\d+")))

add_species_to_prefix <- function(data, artnamn, prefixtal){
  data_point <- data.frame(Artnamn = paste0(artnamn), prefix=paste0(prefixtal))
  out_data <- rbind(data, data_point)
  return(out_data)
}

prefix_df <- add_species_to_prefix(prefix_df, "Kaspisk buskskvätta", 1)

prefix_df$prefix[which(prefix_df$Artnamn == "Blek tornseglare")] <- 2

prefix_df_unique <- prefix_df %>% distinct() 

write.table(file=paste0(getwd(), "/data/prefix_df_out.txt"), prefix_df_unique)

#### Rensa

trimmed_excel_prefix <- trimmed_excel %>% left_join(prefix_df, by="Artnamn")

trimmed_excel_prefix <- trimmed_excel_prefix %>% dplyr::filter(prefix <= 4)

#write.table(file=paste0(getwd(), "/data/csv_imports/csv_out_all_prefix4_and_smaller", Sys.Date(),".csv"), trimmed_excel_prefix, 
#            sep=";", dec=",", fileEncoding="UTF-16LE", row.names=FALSE, quote = FALSE)


table(trimmed_excel_prefix$prefix, useNA = "ifany")

### Just testing
hej <- onu_totalen %>% left_join(prefix_df, by = "Artnamn")



```





