---
title: "Mina fynd på ÖNU"
---



```{r, echo = F}

library(pacman)

p_load(ggplot2, sf, leaflet, leaflet.extras2, dplyr, nngeo)


```

Punkten är satt på fågelns position när den upptäcktes. Linjen visar sedan hur fågeln har sträckt eller födosökt sig åt ett håll. 

```{r, prepmap, echo = F, results='hide', message=FALSE}

#onu_calle <- read_sf("C:/projekt/birds/data/gis/onu_calle.shp", crs=3847) %>% st_as_sf(onu_calle, crs=4326)

onu_calle <- read_sf("C:/projekt/birds/data/gis/onu_calle_wgs84_ver3.shp")

onu_calle$link <- paste0("https://artportalen.se/Sighting/",onu_calle$Id,"#ChildSightings")


onu_lines <- read_sf("C:/projekt/birds/data/gis/onu_calle_migrating_wgs84.shp")
onu_lines <- onu_lines %>% left_join(as.data.frame(onu_calle), by = "Id")

onu_poly <- read_sf("C:/projekt/birds/data/gis/lokaler.shp")
onu_border <- read_sf("C:/projekt/birds/data/gis/border.shp")

onu_upptackar <- read_sf("C:/projekt/birds/data/gis/onu_upptackarpunkt.shp")

temp <- st_connect(onu_upptackar[1,], onu_calle[which(onu_calle$Id == onu_upptackar$Id[1]),])
for(i in seq_along(onu_upptackar$Id)){
  temp[i] <- st_connect(onu_upptackar[i,], onu_calle[which(onu_calle$Id == onu_upptackar$Id[i]),])
}



# leaflet() %>%
#   addTiles() %>%
#   addCircleMarkers(data = onu_calle, popup=~paste(Artnamn,paste0("www.artportalen.se/Sighting/",Id),sep="\n"), radius=2) %>%
#   addPolylines(data = onu_lines)
#   addArrowhead(data = onu_lines, weight=2)
#width = "100%"

```

```{r runmap, echo = F, out.width = '900', out.height = '600'}

leaflet() %>%
  #addTiles() %>%
  addProviderTiles(providers$Esri.WorldImagery) %>%
  #addPolylines(data=onu_border, color="red", weight=3, group="Önugränsen") %>%
  addPolylines(data=temp, color="white", dashArray = "10 10", weight=3, group="Upptäckarplats") %>%
  addCircleMarkers(data=onu_upptackar, radius=3, color="green", group="Upptäckarplats") %>%
  #addPolygons(data=onu_poly, label=~paste(Lokal), color="yellow", weight=1, fill=T, fillOpacity=0.2, fillColor="yellow", group = "Lokaler") %>%
  addCircleMarkers(data = onu_calle, fill=T, fillColor="white", color="black", label=~paste(Artnamn), group="Fynd", fillOpacity=1, weight=2,
                   popup=~paste(sep="<br/>",as.character(Artnamn), 
                                as.character(Startdatum), 
                                as.character(Aktivitet),
                                paste0("<a href='",link, "'target='_blank'>", "Artportalen</a>")), radius=5) %>%
  addArrowhead(data = onu_lines, color="white", label=~paste(Artnamn), group="Fynd",
               popup=~paste(sep="<br/>",as.character(Artnamn),
                            as.character(Startdatum), 
                            as.character(Aktivitet),
                            paste0("<a href='",link, "'target='_blank'>", "Artportalen</a>")), 
               options=arrowheadOptions(frequency="100m"),
               weight=3) %>%
  #addLayersControl(overlayGroups = c("Lokaler", "Önugränsen", "Fynd", "Upptäckarplats"), 
  #                 options = layersControlOptions(collapsed = FALSE, autoZIndex = TRUE))
  addLayersControl(overlayGroups = c("Fynd", "Upptäckarplats"), 
                   options = layersControlOptions(collapsed = FALSE, autoZIndex = TRUE))

#options=arrowheadOptions(size="5px"), #it's possible to add this for constant arrowhead sizes

```


## Så här gör jag i stora drag:

1. Exportera ur data ur AP
1. Ta bort första två raderna ur Excel-filen och spara om till .csv.
1. Ladda in i QGIS; välj Ost och Nord som koordinater och välj `SWEREF99 / RT90 gon V emulation` som projektion.
1. Välj att spara om till .shape-fil med WGS84 (`EPSG: 4326`) och välj att "spara över" den förra shape-filen MEN välj "Append layer" för skjutsingens skull för annars förlorar du all data. 
1. Nu ligger de nya datapunkterna i shape-filen och det går att flytta på dem. 

### För att göra en linje.

1. Se till att punkten är fågeln position där den hittades.
1. Ha polyline-lagret till hands. Det enda du behöver göra är att göra en ny linje med utgångspunkt från fyndpunkten och rita hur fågeln flög. Därefter anger du samma `Id` som fyndet har i filen som exporterades från AP. 



```{r runmap2, echo = F, out.width = '900', out.height = '600'}

leaflet() %>%
  #addTiles() %>%
  addProviderTiles(providers$Esri.WorldImagery) %>%
  addPolylines(data=onu_border, color="red", weight=3, group="Önugränsen") %>%
  #addPolylines(data=temp, color="white", dashArray = "10 10", weight=3, group="Upptäckarplats") %>%
  #addCircleMarkers(data=onu_upptackar, radius=3, color="green", group="Upptäckarplats") %>%
  addPolygons(data=onu_poly, label=~paste(Lokal), color="yellow", weight=1, fill=T, fillOpacity=0.2, fillColor="yellow", group = "Lokaler") %>%
  #addCircleMarkers(data = onu_calle, fill=T, fillColor="white", color="black", label=~paste(Artnamn), group="Fynd", fillOpacity=1, weight=2,
  #                 popup=~paste(sep="<br/>",as.character(Artnamn), 
  #                              as.character(Startdatum), 
  #                              as.character(Aktivitet),
  #                              paste0("<a href='",link, "'target='_blank'>", "Artportalen</a>")), radius=5) %>%
  #addArrowhead(data = onu_lines, color="white", label=~paste(Artnamn), group="Fynd",
  #             popup=~paste(sep="<br/>",as.character(Artnamn),
  #                          as.character(Startdatum), 
  #                          as.character(Aktivitet),
  #                          paste0("<a href='",link, "'target='_blank'>", "Artportalen</a>")), 
  #             options=arrowheadOptions(frequency="100m"),
  #             weight=3) %>%
  addLayersControl(overlayGroups = c("Lokaler", "Önugränsen"), 
                   options = layersControlOptions(collapsed = FALSE, autoZIndex = TRUE))

#options=arrowheadOptions(size="5px"), #it's possible to add this for constant arrowhead sizes

```











